【裁判字號】    92,交易,537
【裁判日期】    921112
【裁判案由】    公共危險
【裁判全文】
臺灣臺中地方法院刑事判決                        九十二年度交易字第五三七號
    公  訴  人  臺灣臺中地方法院檢察署檢察官
    被      告  乙○○  男  二.
右列被告因公共危險等案件，經檢察官提起公訴 (九十二年度偵字第一四六五六號）
，本院合議庭裁定進行簡式審判程序，判決如左：
    主  文
乙○○服用酒類，不能安全駕駛動力交通工具而駕駛，處有期徒刑貳月，如易科罰金
，以佰元折算壹日。
其餘被訴過失傷害部分，公訴不受理。
    事  實
一、乙○○明知服用酒類足以造成不能安全駕駛動力交通工具之危險，且應注意汽車
    駕駛人飲酒後其吐氣所含酒精成份超過每公升○．二五毫克以上者不得駕車，竟
    於民國九十二年六月二十八日晚上九時左右，在臺中縣霧峰鄉○○○○路一九三
    九巷三九號，飲用啤酒二至三瓶後，其平衡感、言詞能力、定向力及感覺能力均
    已有所障礙，顯已無法安全駕駛，猶不顧影響參與道路交通公眾之安全，容任自
    己於此不能安全駕駛之狀態下，貿然於翌日四時三十分許，駕駛車牌號碼六Ｌ─
    一五六八號自用小客車。乙○○於同日四時五十分許，沿台中市○區○○○路，
    由北往南方向，行駛旱溪東路與水景街口時，其原應注意汽車行駛時，其行車速
    度，在市區道路，時速不得超過五○公里；且其在雙向二車道行駛時，均應在遵
    行車道內行駛，且在劃有分向限制線之路段，不得駛入來車之車道內。而乙○○
    依當時情形又無不能注意之情事，竟於酒後以時速七十餘公里之高速行駛至該處
    ，因該處適為彎道，而乙○○駕駛之車輛車輪亦因高速行駛產生打滑現象，而駛
    入對向車道。此時適有何誠明駕駛車號二六八三─ＦＺ號自用小客車，亦沿台中
    市○區○○○路，由南往北方向行駛至該處，雙方遂於北上車道發生對撞，致何
    誠明受有腹部鈍傷、氣血胸、肝臟撕裂傷、腸繫膜出血等傷害（過失傷害部分業
    據告訴人甲○○撤回告訴），乙○○則受有右腳跟骨、左腳髕骨骨折及臉部撕裂
    傷等傷害。乙○○、何誠明受傷後，均經送醫急救。乙○○經醫院抽血檢測結果
    ，發現其血液中所含酒精含量高達一六一．六七ＭＧ／ＤＬ，換算成呼氣酒精濃
    度則為每公升○．七六毫克。
二、案經台中市警察局第五分局報請台灣台中地方法院檢察署檢察官偵查起訴。
    理  由
甲、有罪部分：
一、訊據被告乙○○對於在右揭時地酒後駕車並肇致車禍之事實均坦承不諱，並有財
    團法人中國醫藥學院附設醫院藥物血中濃度檢驗單、台中市警察局執行交通違規
    移置保管車輛存根影本、道路交通事故現場圖、員警職務報告書、交通事故談話
    紀錄表影本各一紙在卷可資佐證。足見被告自白與事實相符，應堪採信。按服用
    酒類不能安全駕駛動力交通工具之認定，參考德國、美國之認定標準，對於吐氣
    濃度達每公升０．五五毫克，肇事率為一般正常人之十倍，應認為已達不能安全
    駕駛之標準（法務部八十八年五月十八日八八年度法檢字第一六六九號函參照）
    ，被告肇事後所測得吐氣酒精濃度每公升高達０．七六毫克，已超逾前開不能安
    全駕駛之標準甚多。被告當時確係處於不能安全駕駛動力交通工具之狀態，至為
    灼然。因而事證明確，被告犯行洵堪認定，應予依法論科。
二、核被告所為，係犯刑法第一百八十五條之三服用酒類致無法安全駕駛動力交通工
    具罪。爰審酌被告酒醉後已不能安全駕駛，仍不顧公眾之安危，貿然駕車，造成
    他人受傷，應予非難；兼衡及被告素行，犯後坦承犯行，復已與被害人達成和解
    （有調解書一紙附卷可參），犯後態度尚佳等一切情狀，量處如主文第一項所示
    之刑，並諭知易科罰金之折算標準。
乙、不受理部分：
一、公訴意旨另以：被告乙○○於九十二年六月廿九日上午四時五十分許，酒後駕駛
    車牌號碼六Ｌ─一五六八號自用小客車，沿台中市○區○○○路，由北往南方向
    ，行駛旱溪東路與水景街口時，其原應注意汽車行駛時，其行車速度，在市區道
    路，時速不得超過五○公里；且其在雙向二車道行駛時，均應在遵行車道內行駛
    ，且在劃有分向限制線之路段，不得駛入來車之車道內。而乙○○依當時情形又
    無不能注意之情事，竟於酒後以時速七十餘公里之高速行駛至該處，因該處適為
    彎道，而乙○○駕駛之車輛車輪亦因高速行駛產生打滑現象，而駛入對向車道。
    此時適有何誠明駕駛車號二六八三─ＦＺ號自用小客車，亦沿台中市○區○○○
    路，由南往北方向行駛至該處，雙方遂於北上車道發生對撞，致何誠明受有腹部
    鈍傷、氣血胸、肝臟撕裂傷、腸繫膜出血等傷害，案經何誠明之配偶甲○○訴由
    臺中市警察局第五分局報告偵辦，因認被告涉有刑法第二百八十四條第一項之過
    失傷害罪嫌。
二、按告訴乃論之罪，告訴人於第一審辯論終結前得撤回其告訴，又告訴經撤回者，
    應諭知不受理之判決，刑事訴訟法第二百三十八條第一項、第三百零三條第三款
    ，分別定有明文。
三、本件被告乙○○經檢察官依刑法第二百八十四條第一項前段之過失傷害罪提起公
    訴，依刑法第二百八十七條前段之規定，須告訴乃論。茲據告訴人甲○○當庭撤
    回其告訴，揆諸首開說明，爰諭知不受理之判決。
據上論斷，應依刑事訴訟法第二百七十三條之一第一項、第二百九十九條第一項前段
、第三百零三條第三款，刑法第一百八十五條之三、第四十一條第一項前段，罰金罰
鍰提高標準條例第二條，判決如主文。
中      華      民      國      九十二      年      十一  月    十二    日
                                 臺灣臺中地方法院交通法庭
                                        法  官  王  靜  秋
右正本證明與原本無異。
如不服本判決，應於送達後十日內向本院提出上訴狀（須附繕本），上訴於台灣高等
法院台中分院。
                                        書記官
中      華      民      國      九十二      年      十一  月    十二    日
附錄論罪科刑法條
刑法第一百八十五條之三
服用毒品、麻醉藥品、酒類或其他相類之物，不能安全駕駛動力交通工具而駕駛者，
處一年以下有期徒刑、拘役或三萬元以下罰金。


司法院資訊處製作；財團法人民間司法改革基金會備份。
